【裁判字號】    98,訴,497
【裁判日期】    980527
【裁判案由】    毒品危害防制條例
【裁判全文】
臺灣基隆地方法院刑事判決               98年度訴字第497號
公  訴  人  臺灣基隆地方法院檢察署檢察官
被      告  甲○○
上列被告因毒品危害防制條例案件，經檢察官提起公訴（98年度
毒偵字第649 號），於本院準備程序進行中，被告就被訴之事實
為有罪之陳述，本院合議庭乃裁定由受命法官依簡式審判程序獨
任進行審理，並判決如下：
    主      文
甲○○施用第二級毒品，累犯，處有期徒刑月，扣案之第二級
毒品安非他命壹包（毛重零點貳公克）併同難以完全析離之外
包裝袋沒收銷燬之：又施用第一級毒品，累犯，處有期徒刑柒月
，扣案之注射針筒壹支沒收。應執行有期徒刑玖月，扣案之注射
針筒壹支沒收、第二級毒品安非他命壹包（毛重零點貳公克）
併同難以完全析離之外包裝袋沒收銷燬之。
    犯罪事實
一、甲○○前因施用第二級毒品案件，經2 次裁定觀察勒戒後，
    均認無繼續施用毒品之傾向，分別於民國88年4月21 日、90
    年3月14 日執行完畢釋放出所，並由臺灣基隆地方法院檢察
    署檢察官分別88年度偵字第2454號、90年度毒偵字第185 號
    為不起訴處分確定；再因施用第二級毒品案件，經臺灣金門
    地方法院於93年10月11日以93年度城簡字第76號判決判處有
    期徒刑3月確定，於93年11月25 日易科罰金執行完畢（構成
    累犯）。詎甲○○竟不知戒斷毒癮，又基於施用第一級毒品
    海洛因與第二級毒品甲基安非他命之各別犯意，於98年3 月
    23日上午11時許，在其位於臺北縣貢寮鄉○○村○○街24號
    住處，以玻璃球吸食器燒烤方式，非法施用第二級毒品甲基
    安非他命，再於98年3月24日凌晨2、3 時許，在上址以注射
    針筒射左手手臂皮膚方式，非法施用第一級毒品海洛因1 次
    ，嗣於97年3月24日下午3時50分許，為警在基隆市○○區○
    ○路171 號前盤查，發現其上衣口袋內疑似有管制物品，請
    其自行自上衣口袋內取出白色結晶物1 包（經初步檢驗結果
    呈安非他命反應，毛重0.32公克），並在其騎乘之機車腳踏
    板上方之置物架內扣得其施用毒品所用之注射針筒1 支），
    經甲○○同意採驗其尿液結果，呈嗎啡、可待因、甲基安非
    他命陽性反應，而悉上情。
二、案經基隆市警察局第二分局移送臺灣基隆地方法院檢察署檢
    察官偵查起訴。
    理  由
一、程序事項：
    本件被告甲○○所犯者非為死刑、無期徒刑、最輕本刑為3
    年以上有期徒刑之罪或高等法院管轄第一審案件，其於準備
    程序進行中，先就被訴事實為有罪之陳述，經告知其簡式審
    判程序之旨，並聽取公訴人、被告之意見後，本院依刑事訴
    訟法第273條之1第1 項之規定，裁定由受命法官獨任進行簡
    式審判程序，合先敘明。
二、認定事實所依據之證據及理由：
    (一)被告自白：
      被告於本院審理中自白確有於上開時、地分別施用第一級
      毒品海洛因及第二級毒品甲基安非他命各1 次之犯行事實
      ，其任意自白核與下列事證相符，應堪採為證據。
    (二)證人即查獲員警高義勝於本院審理時之證述（詳本院卷）
    (三)尿液檢驗結果：
      臺灣尖端先進生技股份有限公司濫用藥物檢驗報告乙紙（
      附於偵查卷第34頁），足證經被告同意採集其尿液送驗結
      果呈甲基安非他命（2211ng/ml）、嗎啡（6695ng/ml）、
      可待因（1395ng/ml）陽性反應。
    (四)扣案白色結晶1小包：
      基隆市警察局第二分局查獲毒品危害防制條例毒品初步鑑
      驗報告書（附於偵查卷第22頁）：經本分局依聯勤之甲基
      安非他命試劑初步檢驗結果呈安非他命反應，含袋重0.32
      公克。
    (五)扣案之注射針筒1支（已使用過）
    (六)臺灣高等法院被告前案紀錄表附卷可參，足證被告確有如
      事實欄所載之觀察勒戒及徒刑之執行等情形。
    (七)上開補強證據已足資擔保被告於本院審理時所為之上開任
      意性自白具有相當程度之真實性，而得使本院確信被告前
      述自白之犯罪事實確屬真實，從而依刑事訴訟法第156條
      第1項「被告之自白，非出於強暴、脅迫、利誘、詐欺、
      疲勞訊問、違法羈押或其他不正之方法，且與事實相符者
      ，得為證據。」及第2項「被告或共犯之自白，不得作為
      有罪判決之唯一證據，仍應調查其他必要之證據，以察其
      是否與事實相符。」規定，本院自得依被告前述自白及各
      該補強證據認定被告確有為施用第一級毒品海洛因及第二
      級毒品甲基安非他命各1次之犯行。本件事證明確，被告
      之犯行堪以認定。
三、論罪及科刑之理由：
  (一)查海洛因、甲基安非他命係毒品危害防制條例所列管之第一
    級及第二級毒品，此為該條例第2條第2項第1款及第2款所明
    定。核被告所為，係分別犯毒品危害防制條例第10條第1 項
    之施用第一級毒品罪及同條例第10條第2 項之施用第二級毒
    品罪。被告各次施用毒品前後，持有第一級毒品及第二級毒
    品以供其各次施用，其持有之低度行為應為其施用之高度行
    為所吸收，均不另論罪。又被告2 次施用毒品之行為，均係
    為滿足各該次之毒癮，於滿足毒癮後，該次行為即已完成，
    是各次均為各自獨立之行為，各具獨立性，其前後次施用毒
    品行為間，自無密切不可分之關係，各自獨立構成同一施用
    毒品罪責，且被告施用第一級毒品及施用第二級毒品之犯意
    各別、行為互殊，應予分論併罰。再查，被告曾有如前所述
    之犯罪科刑及刑之執行情形，此有臺灣高等法院被告前案紀
    錄表可稽，其於有期徒刑執行完畢後，5 年內故意再犯本件
    最重本刑有期徒刑之罪，均構成累犯，均應依刑法第47條第
    1項規定加重其刑。
  (二)爰審酌立法院於86年10月30日三讀通過於87年5月20 日公布
    ，同年月22日生效之毒品危害防制條例，該條例對於施用毒
    品之被告改以治療、矯治為目的，非重在處罰，是被告違反
    本罪實係基於「病患性」行為，而對他人甚少損害，然被告
    前曾因施用毒品，經送觀察勒戒及徒刑之執行，有上開前案
    紀錄表為憑，素行非佳，經警查獲後仍未戒絕，再衡量被告
    犯後態度等一切情狀，分別判處如主文所示之刑，並依刑法
    第51條第5款規定，定其應執行之刑。
  (三)扣案之白色結晶1小包（毛重0.32 公克）呈安非他命反應，
    併同難以析離之塑膠包裝袋，均為查獲之毒品（蓋無論以何
    種方式分離包裝袋與其內裝之毒品，包裝袋內均會有極微量
    毒品殘留，故上述包裝袋應整體視為查獲毒品，參見最高法
    院95年度臺上字第3739號、第7354號判決），應依毒品危害
    防制條例第18條第1 項前段之規定，宣告沒收銷燬之、扣案
    之注射針筒1 支，雖非屬違禁物，然係犯罪行為人即被告所
    有供其施用第一級毒品海洛因所用，應依刑法第38條第1 項
    第2款規定宣告沒收。
四、據上論斷，應依刑事訴訟法第273條之1第1項、第299條第1
    項前段，毒品危害防制條例第10條第1項、第2項、第23條第
    2項、第18條第1項前段，刑法第11條前段、第47條第1 項、
    第38條第1項第2款、第51條第5款，判決如主文。
本案經檢察官乙○○到庭執行職務。
中    華    民    國    98    年    5    月    27    日
                  刑事第三庭法    官  林淑鳳
以上正本證明與原本無異。
如不服本判決應於收受送達後10日內向本院提出上訴書狀，並應
敘述具體理由；其未敘述上訴理由者，應於上訴期間屆滿後20日
內向本院補提理由書（均須按他造當事人之人數附繕本）「切勿
逕送上級法院」。
中    華    民    國    98    年    6     月    1     日
                            書 記 官  王靜敏
附錄論罪法條：
毒品危害防制條例第10條
施用第一級毒品者，處 6 月以上 5 年以下有期徒刑。
施用第二級毒品者，處 3 年以下有期徒刑。


司法院資訊處製作；財團法人民間司法改革基金會備份。
